【裁判字號】    97,訴,275
【裁判日期】    970425
【裁判案由】    毒品危害防制條例
【裁判全文】
臺灣臺北地方法院刑事判決               97年度訴字第275號
公  訴  人  臺灣臺北地方法院檢察署檢察官
被      告  甲○○
                    7
                    （現另案於臺灣臺北監獄執行中）
上列被告因違反毒品危害防制條例案件，經檢察官提起公訴（96
年度毒偵字第2428號），由本院合議庭裁定改依簡式審判程序審
理，茲判決如下：
    主    文
甲○○施用第一級毒品，累犯，處有期徒刑捌月。扣案之注射針
筒壹支，沒收；又施用第二級毒品，累犯，處有期徒刑壹年捌月
。應執行有期徒刑貳年，扣案之注射針筒壹支，沒收。
    事    實
一、甲○○曾有多次竊盜及違反毒品危害防制條例等前科，其中
    (一)於民國八十七年間，因違反毒品危害防制條例之施用第二
    級毒品案件，經本院以八十七年度毒聲字第一六五九號裁定
    送觀察、勒戒後，認其無繼續施用毒品傾向，經臺灣臺北地
    方法院檢察署檢察官於八十七年十二月二十九日以八十七年
    度偵字第二五０一八號不起訴處分確定。(二)於八十八年間，
    因違反毒品危害防制條例之施用第二級毒品案件，經本院以
    八十八年度毒聲字第一七八九號裁定送觀察、勒戒後，認無
    繼續施用毒品傾向，經臺灣臺北地方法院檢察署檢察官於八
    十八年八月十一日以八十八年度毒偵字第一四四號不起訴處
    分確定。(三)於八十九年間，因違反毒品危害防制條例之施用
    第二級毒品案件，經本院以八十九年度毒聲字第五一九號裁
    定送強制戒治，再以八十九年度毒聲字第二二八０號裁定停
    止強制戒治，所餘戒治期間，付保護管束，九十年二月十八
    日保護管束期滿執行完畢，並經本院以八十九年度店簡字第
    一八七號刑事簡易判決判處有期徒刑五月，如易科罰金以三
    百元折算一日確定，於九十一年十月十日縮短刑期執行完畢
    。(四)於九十年間，因違反毒品危害防制條例之施用第二級毒
    品案件，經本院以九十年度毒聲字第二二五二號裁定送強制
    戒治，再以九十一年度毒聲字第一一三二號裁定停止強制戒
    治，所餘戒治期間，付保護管束，九十一年十一月十二日保
    護管束期滿執行完畢，並經本院以九十年度易字第一七二六
    號刑事判決判處有期徒刑十月確定。(五)於九十二年間，因竊
    盜案件，經臺灣高等法院以九十三年度上易字第一二一一號
    刑事判決判處有期徒刑八月確定。(六)於九十二年間，因違反
    毒品危害防制條例之施用第二級毒品案件，經本院以九十二
    年度毒聲字第一五九三號裁定送強制戒治，嗣於九十三年一
    月九日出所，並經本院以九十二年度易字第一八九四號刑事
    判決判處有期徒刑一年二月，由臺灣高等法院以九十二年度
    上易字第三二０九號刑事判決駁回上訴確定。(七)於九十五年
    間，因違反毒品危害防制條例之施用第二級毒品案件，經本
    院以九十五年度易字第二一六一號刑事判決判處有期徒刑一
    年六月，嗣經裁定減為有期徒刑九月確定（現在監執行中）
    。(八)於九十六年間，因違反毒品危害防制條例之施用第二級
    毒品案件，經本院以九十六年度易字第二四四六號刑事判決
    判處有期徒刑一年八月（現仍於臺灣高等法院上訴中）。上
    開(五)、(六)所處之有期徒刑八月及有期徒刑一年二月，復經臺
    灣高等法院裁定執行有期徒刑一年九月確定，並與上開(四)所
    處之有期徒刑十月，自九十二年五月十三日起入監執行至九
    十五年一月十九日縮刑期滿執行完畢在案。
二、詎仍不知戒除，又基於施用第一級毒品海洛因及第二級毒品
    安非他命之犯意，於九十六年十月一日下午某時許，在其臺
    北市○○區○○街二段二一巷三七號四樓之七住處內，先後
    以加水稀釋後再利用注射針筒注射之方式，施用第一級毒品
    海洛因一次，及以將第二級毒品安非他命置入吸食器內燒烤
    使之霧化成煙之方式，施用第二級毒品安非他命一次。經警
    於同年月二日下午三時十分許，在桃園縣龜山鄉○○村○○
    街五號長庚醫院復健大樓七樓二二Ａ病床位予以查獲，並扣
    得甲○○所有供其施用第一級毒品所用，業已使用過之注射
    針筒一支，經警對其採尿送驗後呈鴉片類及安非他命類陽性
    反應，始知上情。
三、案經桃園縣政府警察局龜山分局報請臺灣桃園地方法院檢察
    署檢察官簽請臺灣高等法院檢察署命令准予移轉臺灣臺北地
    方法院檢察署檢察官偵查起訴。
    理    由
一、訊據被告甲○○對於其有於上開時、地施用第一級毒品海洛
    因及第二級毒品安非他命之犯罪事實均坦承不諱，且經將被
    告於上開時、地為警查獲後，經警對其所採得之尿液送交鑑
    驗結果，確呈鴉片類及安非他命類陽性反應，有桃園縣政府
    警察局龜山分局被採尿人尿液暨毒品真實姓名與編號對照表
    、臺灣檢驗科技股份有限公司濫用藥物尿液檢驗報告各一份
    在卷可稽（偵查卷第二五頁、第二九頁）。此外，並有搜索
    扣押筆錄、扣押物品目錄表一份、查獲照片二張附卷足憑（
    偵查卷第八頁至第十一頁）及已使用過之注射針筒一支扣案
    可資佐證。據此，足徵被告上開自白符實可採。
二、被告曾有多次竊盜及違反毒品危害防制條例等前科，其中(一)
    於八十七年間，因違反毒品危害防制條例之施用第二級毒品
    案件，經本院以八十七年度毒聲字第一六五九號裁定送觀察
    、勒戒後，認其無繼續施用毒品傾向，經臺灣臺北地方法院
    檢察署檢察官於八十七年十二月二十九日以八十七年度偵字
    第二五０一八號不起訴處分確定。(二)於八十八年間，因違反
    毒品危害防制條例之施用第二級毒品案件，經本院以八十八
    年度毒聲字第一七八九號裁定送觀察、勒戒後，認無繼續施
    用毒品傾向，經臺灣臺北地方法院檢察署檢察官於八十八年
    八月十一日以八十八年度毒偵字第一四四號不起訴處分確定
    。(三)於八十九年間，因違反毒品危害防制條例之施用第二級
    毒品案件，經本院以八十九年度毒聲字第五一九號裁定送強
    制戒治，再以八十九年度毒聲字第二二八０號裁定停止強制
    戒治，所餘戒治期間，付保護管束，九十年二月十八日保護
    管束期滿執行完畢，並經本院以八十九年度店簡字第一八七
    號刑事簡易判決判處有期徒刑五月，如易科罰金以三百元折
    算一日確定，於九十一年十月十日縮短刑期執行完畢。(四)於
    九十年間，因違反毒品危害防制條例之施用第二級毒品案件
    ，經本院以九十年度毒聲字第二二五二號裁定送強制戒治，
    再以九十一年度毒聲字第一一三二號裁定停止強制戒治，所
    餘戒治期間，付保護管束，九十一年十一月十二日保護管束
    期滿執行完畢，並經本院以九十年度易字第一七二六號刑事
    判決判處有期徒刑十月確定。(五)於九十二年間，因竊盜案件
    ，經臺灣高等法院以九十三年度上易字第一二一一號刑事判
    決判處有期徒刑八月確定。(六)於九十二年間，因違反毒品危
    害防制條例之施用第二級毒品案件，經本院以九十二年度毒
    聲字第一五九三號裁定送強制戒治，嗣於九十三年一月九日
    出所，並經本院以九十二年度易字第一八九四號刑事判決判
    處有期徒刑一年二月，由臺灣高等法院以九十二年度上易字
    第三二０九號刑事判決駁回上訴確定。(七)於九十五年間，因
    違反毒品危害防制條例之施用第二級毒品案件，經本院以九
    十五年度易字第二一六一號刑事判決判處有期徒刑一年六月
    ，嗣經裁定減為有期徒刑九月確定（現在監執行中）。(八)於
    九十六年間，因違反毒品危害防制條例之施用第二級毒品案
    件，經本院以九十六年度易字第二四四六號刑事判決判處有
    期徒刑一年八月（現仍於臺灣高等法院上訴中），此有臺灣
    高等法院被告前案紀錄表一份在卷可參，被告在其上開違反
    毒品危害防制條例案件之觀察、勒戒及強制戒治執行完畢釋
    放後，五年以內再犯施用第一級毒品及第二級毒品之罪甚明
    。從而，本件事證明確，被告施用第一級毒品海洛因及第二
    級毒品安非他命之犯行，洵堪認定，應予依法論處。
三、核被告所為，係犯毒品危害防制條例第十條第一項、第二項
    之施用第一級毒品及第二級毒品罪。被告持有第一級毒品海
    洛因及第二級毒品安非他命進而施用，其持有第一級毒品海
    洛因及第二級毒品安非他命之低度行為，應分別為其施用第
    一級毒品海洛因及第二級毒品安非他命之高度行為所吸收，
    均不另論罪。被告前於九十年間，因違反毒品危害防制條例
    之施用第二級毒品案件，經本院以九十年度易字第一七二六
    號刑事判決判處有期徒刑十月確定；於九十二年間，因竊盜
    案件，經臺灣高等法院以九十三年度上易字第一二一一號刑
    事判決判處有期徒刑八月確定；以及於九十二年間，因違反
    毒品危害防制條例之施用第二級毒品案件，經本院以九十二
    年度易字第一八九四號刑事判決判處有期徒刑一年二月，由
    臺灣高等法院以九十二年度上易字第三二０九號刑事判決駁
    回上訴確定。上開因竊盜罪及違反毒品危害防制條例案件所
    處之有期徒刑八月及有期徒刑一年二月，嗣經臺灣高等法院
    裁定執行有期徒刑一年九月確定，並與上開因違反毒品危害
    防制條例所處之有期徒刑十月，自九十二年五月十三日起入
    監執行至九十五年一月十九日縮刑期滿執行完畢在案，有上
    開臺灣高等法院被告前案紀錄表一份附卷可按，其於上開有
    期徒刑執行完畢後，五年以內，故意再犯本件有期徒刑以上
    之罪，均為累犯，均應依刑法第四十七條第一項規定，加重
    其刑。被告所犯上開二罪間，犯意個別，行為互異，應予分
    論併罰。爰審酌被告前因違反毒品危害防制條例之施用毒品
    案件，先後經觀察、勒戒及強制戒治執行完畢後，仍不知戒
    除，又於上開時、地施用第一級毒品海洛因及第二級毒品安
    非他命、施用為自戕行為、所生危害及事後坦承犯行之態度
    等一切情狀，各量處如主文所示之刑，並定其應執行之刑。
    至扣案已使用過之注射針筒一支，係被告所有供其本件施用
    第一級毒品海洛因犯罪所用之物，業經被告於本院審理時供
    認屬實，應依刑法第三十八條第一項第二款規定，併予諭知
    沒收。
據上論斷，依刑事訴訟法第二百七十三條之一第一項、第二百九
十九條第一項前段，毒品危害防制條例第十條第一項、第二項，
刑法第十一條前段、第四十七條第一項、第五十一條第五款、第
三十八條第一項第二款，判決如主文。
本案經檢察官林禎瑩到庭執行職務。
中    華    民    國    97    年    4    月    25    日
                        臺灣臺北地方法院刑事第十五庭
                            法  官  吳麗英
以上正本證明與原本無異
如不服本判決應於送達後10日內向本院提出上訴狀
                            書記官  田華仁
中    華    民    國    97    年    4    月    25    日
附錄本案論罪科刑法條：
毒品危害防制條例第十條：施用第一級毒品者，處六月以上五年
                        以下有期徒刑。
                        施用第二級毒品者，處三年以下有期
                        徒刑。


司法院資訊處製作；財團法人民間司法改革基金會備份。
